# 品牌使用费

提问人：chw123 时间：2010-12-21 14:03:48
房地产公司支付的品牌使用费应该计入什么科目？谢谢

回答人：chenyiwei
请说明具体的许可使用合同的条款。品牌使用权的范围具体是什么？品牌使用费如何计算，何时形成支付义务？ 感觉实务中一次性费用化的可能性比较大。

回答人：chenyiwei
建议计入期间费用，不计入产品成本或房地产开发成本。不属于为了使存货达到当前的可销售状态和场所所发生的必要、合理的支出。